【裁判字號】    95,上訴,1389
【裁判日期】    951031
【裁判案由】    偽造文書等
【裁判全文】
臺灣高等法院高雄分院刑事判決        95年度上訴字第1389號
上  訴  人  臺灣高雄地方法院檢察署檢察官
被      告  乙○○
                    （送達高雄郵政第1028號信箱）
上列上訴人因被告偽造文書等案件，不服臺灣高雄地方法院95年
度訴字第1438號中華民國95年6 月16日第一審判決（聲請簡易判
決處刑案號：臺灣高雄地方法院檢察署94年度偵字第12604 號）
，提起上訴，本院依簡式審判程序，判決如下：
     主  文
上訴駁回。
    事實及理由
一、本件被告乙○○所犯係死刑、無期徒刑、最輕本刑為3 年以
    上有期徒刑以外之罪，其就被訴事實為有罪之陳述，經本院
    告知簡式審判程序之旨，並聽取檢察官及被告之意見後，裁
    定進行簡式審判程序，合先敘明。
二、本案經本院審理結果，認第一審判決認事用法及量刑均無不
    當，應予維持，並引用第一審判決書記載之事實、證據及理
    由。又95年7 月1 日修正公佈施行之刑法第55條但書之規定
    係科刑之限制，為法理之明文化，非屬法律之變更，最高法
    院95年5 月23日刑事庭第8 次決議參照。故關於想像競合犯
    之規定，應適用現行刑法第55條。被告行為後，94年1 月7
    日修正公布之刑法，自95年7 月1 日施行，修正後之刑法刪
    除第55條關於牽連犯之規定。本件被告所犯行使偽造私文書
    與詐欺取財罪為牽連犯之關係，依修正前即行為時之規定，
    應從一重之行使偽造私文書罪處斷；依修正後之刑法既已刪
    除牽連犯之規定，則所犯上述各罪應依數罪併罰之規定分論
    併罰。比較新舊法之規定，修正後之規定並非較有利於被告
    ，依刑法第2 條第1 項之規定，應適用行為時之法律，即適
    用修正前刑法第55條牽連犯之規定，從一重之行使偽造私文
    書罪處斷，均併此敘明。
三、檢察官上訴意旨略以：被告行使偽造私文書而詐得之財物高
    達620 萬元，犯後並未返還告訴人欣德路通運股份有限公司
    ，亦未詳實供出詐得之財物，致告訴人求償無門，原審量處
    有期徒刑1 年2 月尚屬過輕等語，指摘原判決不當。惟原判
    決審酌被告因任職大華證券公司期間操作金融商品虧損，而
    急須資金填補，竟利用對基金業務熟稔及客戶對其信賴之機
    會，向欣德路公司及甲○○詐取財物，且犯後迄今又未與被
    害人達成民事和解或賠償損害等一切情狀，而量處被告有期
    徒刑1 年2 月，此業經原判決詳為說明（見原判決書第3 、
    4 頁）被告詐取財物之金額達620 萬元，造成告訴人之損害
    固屬非輕，惟被告於原審坦承犯行，而適用簡式審判程序，
    節省訴訟資源且未聲請不服，於本院亦坦承犯行，故原審量
    處有期徒刑1 年2 月，亦無輕縱之情事，檢察官上訴意旨所
    指原判決量刑過輕，為無理由，應予駁回。
據上論斷，應依刑事訴訟法第368 條、第364 條、第273 條之1
第1項、第373 條，判決如主文。
本案經檢察官郭振昌到庭執行職務。
中    華    民    國    95    年    10    月    31    日
                  刑事第八庭    審判長法  官  李炫德
                                      法  官  陳志銘
                                      法  官  蔡國卿
以上正本證明與原本無異。
如不服本判決應於收受本判決後10日內向本院提出上訴書狀，其
未敘述上訴理由者，並得於提起上訴後10日內向本院補提理由書
狀（均須按他造當事人之人數附繕本）「切勿逕送上級法院」。
中    華    民    國    95    年    11    月     2    日
                                      書記官  顏惠華


司法院資訊處製作；財團法人民間司法改革基金會備份。
